【裁判字號】    99,交抗,947
【裁判日期】    990323
【裁判案由】    違反道路交通管理處罰條例
【裁判全文】
臺灣高等法院交通事件裁定             99年度交抗字第947號
抗  告  人
即受處分人  得福企業有限公司
代  表  人  甲○○
上列抗告人因違反道路交通管理處罰條例事件，對於臺灣台北地
方法院，中華民國99年2月26日所為裁定（臺灣台北地方法院99
年度交聲字第186號），提起抗告，本院裁定如下：
    主  文
抗告駁回。
    理  由
一、抗告意旨略以：受處分人得福企業有限公司所有車牌號碼45
    0-YK號營業一般小客車之駕駛人吳元生對停靠紅色計程車招
    呼站並無拖吊標示牌，而遭拖吊提出抗告，當時招呼站有一
    般車輛占用，於是駕駛人離開營業車至附近夜市買東西，回
    來即被拖吊，上開招呼站上既無拖吊之標示，可否拖吊，提
    出抗告云云。
二、原處分意旨略以：受處分人得福企業有限公司所有車牌號碼
    450-YK號營業一般小客車，於民國98年9月11日19時49分許
    ，在台北市○○○路○段，因計程車在招呼站停車候客，駕
    事離座，影響其他車順次營業，遭警拖吊移置並逕行舉發，
    嗣經原處分機關即台北市交通事件裁決所調查結果，仍認受
    處分人有「停車方式不依規定」之事實明確，於98年10月29
    日以北市裁罰字第裁22-A03YQC988號違反道路交通管理事件
    裁決書以受處分人有「停車方式不依規定」之違規事實，依
    道路交通管理處罰條例第56條第1項第9款及道路交通管理事
    件統一裁罰基準及處理細則等規定，裁處新台幣（下同）6
    百元罰鍰。
三、異議意旨略以：駕駛人吳元生雖於上開時、地將車號450-YK
    號營業小客車暫停於計程車招呼站，惟台北市計程車之告示
    牌有兩種，一種為藍色，有拖吊車標示，並有1999通報拖吊
    號碼，另一種為紅色，並無拖吊標示、1999通報拖吊號碼，
    僅告知駕駛人禁止離開；因上開時間、地點，有自小客車暫
    用計程車招呼站位置，駕駛人吳元生於是暫停買便當、上廁
    所，並未影響交通，而該處告示牌並無拖吊車標示，交通大
    隊卻逕行拖吊，實有不當，為此聲明異議等語。
四、按駕駛人駕駛車輛或行人在道路上，應遵守道路交通標誌、
    標線、號誌之指示、警告、禁制規定，並服從執行交通勤務
    之警察或依法令執行指揮交通及交通稽查任務人員之指揮，
    道路交通管理處罰條例第4條第1項定有明文。又「汽車駕事
    人停車時，有停車時間、位置、方式、車種不依規定者，處
    600元以上1200元以下罰鍰」、「第1項情形，交通勤務警察
    、依法令執行交通稽查任務人員或交通助理人員，應責令汽
    車駕駛人將車移置適當處所；如汽車駕駛人不予移置或不在
    車內時，得由該交通勤務警察、依法令執行交通稽查任務人
    員或交通助理人員為之。」道路交通管理處罰條例第56條第
    1 項第9款、第3項亦分別定有明文。
五、經查：
 (一)受處分人得福企業有限公司所有之車牌號碼450-YK號營業小
   客車，於98年9月11日19時49分許，停放在臺北市○○○路○
   段175號旁之計程車招呼站，駕駛人並下車離去等事實，為受
   處分人及駕駛人吳元生所不否認，並有現場採證照片6張（見
   98年度交聲字第4131號第6頁、第7頁）在卷可稽。依上開現
   場採證照片以觀，該處計程車招呼站設有標誌，其上並載明
   「一、18:00-23:00計程車臨停候客專用，禁止駕駛離開其餘
   時間開放一般車輛停放。二、請依序排隊。」等語明確，此
   有採證違規照片附卷可稽（見98年度交聲字第4131號卷第7頁
   、第8頁），足認汽車駕駛人確實有將受處分人所有之上開車
   輛於18:00-23:00間，停放在設有計程車招呼站標誌前，堪以
   認定。
 (二)依上開計程車招呼站標示上所載，駕駛人自應遵守該標誌之
   指示，於該計程車招呼站臨時停車候客，不得離座。惟本件
   駕駛人吳元生於異議狀、抗告狀內均坦承離開駕駛（見98年
   交聲字第4131號卷第3頁至第4頁、本院卷），致受處分人所
   有之車號450-YK號營業小客車未依交通標誌之指示，停放於
   計程車招呼站，而有停車不依規定之違規事實明確。又因車
   號450-YK號營業小客車之駕駛人不在車內，員警將該車移置
   適當處所，與法並無不合。受處分人就招呼站標誌上有標示
   拖吊字樣與否徒為爭執，無礙其違規事實之認定。
六、綜上所述，受處分人確有停車方式不依規定之違規行為。從
    而，原處分機關依道路交通管理處罰條例第56條第1項第9款
    之規定，裁處受處分人罰鍰600元，核無不合。原審裁定均
    維持原處分機關之裁罰結果，對受處分人上開爭執情詞，亦
    於理由中論述綦詳，認事用法，均無違誤，受處分人仍執前
    詞提起抗告，為無理由，應予駁回。
據上論斷，道路交通案件處理辦法第26條，刑事訴訟法第412條
，裁定如主文。
中    華    民    國    99    年    3     月    23    日
                  刑事第十七庭  審判長法  官  王聰明
                                      法  官  陳憲裕
                                      法  官  黃雅芬
以上正本證明與原本無異。
不得再抗告。
                                      書記官  鄭雅云
中    華    民    國    99    年    3     月    24    日

司法院資訊處製作；財團法人民間司法改革基金會備份。
